# 请教陈老师，关联方识别

提问人：心海拂清风 时间：2018-06-14 18:59:14
1 、母公司的联营企业B是否作为关联方？我理解是，但是没有找到依据，股票上市规则和 36 号准则都没有； 2 、子公司的少数股东作为关联方的判断标准是？如果少数股东对子公司有重大影响一般可以作为关联方披露吧，但是找不到依据呢，谢谢。 3 、联营企业的母公司是否作为本主体的关联方披露？联营企业的母公司的子公司呢？谢谢。依据是那一条？ 我理解关联方识别的时候母子公司作为一个整体来进行披露判断，但是这样的话关联方的范围确实会扩大很多，尤其是母公司是一个大国企的情况下，这个边界有啥标准不，谢谢。

回答人：chenyiwei
1 、母公司的联营企业是本公司的关联方。本公司受母公司控制，该联营企业受母公司重大影响，参照IAS 24.9，应作为关联方。 2 、会计上关联方关系的认定是以控制、共同控制或重大影响为前提的，且站在合并报表的角度披露关联方信息。所以对总公司具有重大影响的少数股东是合并集团的关联方，但只有该少数股东与该子公司（即期可施加重大影响的组成部分）之间发生的交易和往来才作为关联方交易和关联方往来予以披露。 3 、联营企业的母公司及其子公司不是本企业的关联方。本企业可以对联营企业产生重大影响，但无力重大影响其母公司，以及该母公司的子公司。而该母公司虽然可以对联营企业具有控制权，但其在联营企业中所占的权益和损益份额并未纳入本企业报表，所以不作为关联方披露。